【裁判字號】    99,台上,4603
【裁判日期】    990722
【裁判案由】    違反毒品危害防制條例等罪
【裁判全文】
最高法院刑事判決            九十九年度台上字第四六０三號
上  訴  人  甲○○
選任辯護人  何啟熏律師
上列上訴人因違反毒品危害防制條例等罪案件，不服台灣高等法
院中華民國九十九年五月十三日第二審判決（九十八年度上訴字
第二九九九號，起訴案號：台灣桃園地方法院檢察署九十六年度
偵字第一七四四四號），提起上訴，本院判決如下：
    主  文
上訴駁回。
    理  由
按刑事訴訟法第三百七十七條規定，上訴於第三審法院，非以判
決違背法令為理由，不得為之。是提起第三審上訴，應以原判決
違背法令為理由，係屬法定要件。如果上訴理由書狀並未依據卷
內訴訟資料，具體指摘原判決不適用何種法則或如何適用不當，
或所指摘原判決違法情事，顯與法律規定得為第三審上訴理由之
違法情形，不相適合時，均應認其上訴為違背法律上之程式，予
以駁回。本件原判決撤銷第一審關於販賣第一級毒品十一罪部分
之不當判決，改判仍論處上訴人甲○○販賣第一級毒品十一罪罪
刑，已詳敘認定犯罪事實之依據及憑以認定之理由，並對上訴人
否認部分犯罪之辯詞，證人巫美琪事後迴護之詞，如何不足採信
，均依據卷內資料予以指駁說明，從形式上觀察，並無任何違背
法令之處。查證據之取捨及判斷，屬事實審法院之職權，苟其所
為之判斷，無違經驗法則及論理法則，即不能指為違法。證人巫
美琪於警詢及偵查中證述：伊於民國九十六年四月七日向上訴人
購買海洛因三次，均以電話聯絡，在華納賓館交易等語。且電話
通訊監察譯文亦載有：「送毒過來」、「二十分鐘送過去」；「
我要二個」、「五分鐘」；「二個」、「十分鐘」等交易毒品暗
語。原判決依憑巫美琪之證詞及通訊監察譯文等證據資料認定上
訴人確有於上開時地販賣第一級毒品予巫美琪三次犯行。並敘明
巫美琪毒癮大，每天施用四、五次，一日購買多次，尚屬合理，
倘巫美琪未付款，上訴人豈有一而再、再而三交付毒品之理。所
為證據之取捨及判斷，無違經驗法則及論理法則，自不能指為違
法。又上訴人雖曾向警方告發李卿傑及張金輝販賣毒品，惟經偵
查結果，李卿傑僅因持有第一級毒品，經台灣桃園地方法院檢察
署檢察官聲請簡易判決處刑，而張金輝亦僅因施用毒品犯行，經
檢察官予以緩起訴處分，則其告發行為不符毒品危害防制條例第
十七條第一項「供出毒品來源，因而查獲其他正犯或共犯者」之
要件，且上訴人所供向張金輝、李卿傑購買毒品之時間均係在九
十八年間，與本案上訴人於九十六年四月間販賣毒品之犯行無涉
，原審未予減免其刑，適用法則，亦無違誤。上訴意旨，對於原
判決究竟如何違背法令，並未依據卷內資料為具體之指摘，徒執
陳詞，就原判決已詳為論斷及說明之事項，再為事實上之爭辯，
並對原審採證認事之職權行使，任意指摘，難謂已符合首揭法定
上訴要件，其上訴違背法律上之程式，應予駁回。
據上論結，應依刑事訴訟法第三百九十五條前段，判決如主文。
中    華    民    國  九十九  年    七    月  二十二  日
                      最高法院刑事第十庭
                          審判長法官  花  滿  堂
                                法官  黃  正  興
                                法官  陳  東  誥
                                法官  林  錦  芳
                                法官  洪  昌  宏
本件正本證明與原本無異
                                      書  記  官
中    華    民    國  九十九  年    七    月  二十六  日
                                                      K

司法院資訊處製作；財團法人民間司法改革基金會備份。
